臺灣屏東地方法院刑事判決　　　　　　　　　　　　　九十三年度易字第三三九號
　　公　訴　人　臺灣屏東地方法院檢察署檢察官
　　被　　　告　乙○○　男　六.
　　被　　　告　丙○○　男　三.
　　被　　　告　丁○○　男　五.
　　右　一　人
　　選任辯護人　曾劍虹律師
右列被告等因竊佔案件，經檢察官聲請以簡易判決處刑（九十三年度偵字第四八二號
），本院認不宜以簡易判決處刑，裁定改依通常程序審理，判決如左：
     主  文
丁○○意圖為自己不法之利益，而竊佔他人之不動產，處有期徒刑伍月，如易科罰金
，以參佰元折算壹日。
乙○○意圖為自己不法之利益，而竊佔他人之不動產，處有期徒刑伍月，如易科罰金
，以參佰元折算壹日。
丙○○收受贓物，處有期徒刑肆月，如易科罰金，以參佰元折算壹日。
     事  實
一、（一）丁○○明知屏東縣東港鎮○○段一八地號土地係中華民國所有，由交通部
    觀光局甲○○國家風景區管理處管理之土地，竟意圖為自己不法之利益，於民國
    九十二年九月間，杜鵑颱風過後，在前開地號上如附圖斜線Ｂ區塊所示之地點，
    興建長億水上餐廳之建築物，竊佔如附件【一】即屏東縣東港地政事務所於九十
    二年十二月五日所為之屏東縣東港鎮○○段十八地號土地複丈成果圖中所示Ｋ範
    圍之面積三百三十四點二平方公尺，為己使用。（二）乙○○明知屏東縣東港鎮
    ○○段一八之十一地號土地，係中華民國所有，由交通部觀光局甲○○國家風景
    區管理處管理之土地，竟意圖為自己不法之利益，於八十六年四月十六日至九十
    二年五月之期間內某時期，竊佔如附件【一】複丈成果圖所示Ａ至Ｊ範圍之面積
    六百二十八點八八平方公尺，並於其上興建鐵皮屋及其他附屬建物供己使用。（
    三）嗣於九十二年九月間杜鵑颱風過後某日，乙○○將前開竊佔之土地及其興建
    之鐵皮屋等建物出租與丙○○使用，而丙○○明知上開乙○○占有使用之土地，
    係乙○○竊佔之國有地，竟仍基於收受贓物之犯意，向乙○○承租收受上開土地
    ，並於其上興建磚造圍牆廁所即如附件【一】複丈成果圖所示Ｇ範圍之部分，供
    己使用。
二、案經交通部觀光局甲○○國家風景區管理處訴由臺灣屏東地方法院檢察署檢察官
    偵查起訴。
     理  由
一、訊據被告丁○○、乙○○、丙○○固分別對於被告丁○○在前開地號土地上興建
    長億水上餐廳供己使用；被告乙○○竊佔如事實欄（二）所示之地號土地，且在
    其上興建鐵皮屋等建物供己使用，而於九十二年間颱風過後將其竊佔之土地交給
    被告丙○○使用；被告丙○○於九十二年九月間杜鵑颱風過後向被告乙○○承租
    前開其所竊佔之土地，並於其上興建如事實欄所示之磚造圍牆廁所等事實坦承不
    諱，並有現場照片二十六幀、屏東縣東港地政事務所九十二年十二月五日土地複
    丈成果圖及屏東縣東港地政事務所函覆之附圖各一紙在卷可稽，且皆對於明知上
    開竊佔之土地為中華民國所有，及並未與告訴人即交通部觀光局甲○○國家風景
    區管理處訂立前開占用土地之使用租賃契約等情不爭執，惟皆矢口否認有何竊佔
    、收受贓物等犯行，被告丁○○辯稱：「我從七十九年起就在長億水上餐廳所在
    位置經營箱網養殖業，我沒有領到屏東縣政府發放之補償金，我在杜鵑颱風過後
    ，因餐廳全部被吹倒，所以就在原餐廳所在位置重建長億水上餐廳，沒有新竊佔
    之行為」云云；被告乙○○則辯稱：「我是在八十三年間將占有使用之土地用砂
    石填起來，興建日興水上餐廳等鐵皮屋建物，後來就把該土地、餐廳給被告丙○○使用」云云；被告丙○○則辯稱：「我是在九十二年九月間杜鵑颱風過後，跟
    我姑丈即被告乙○○承租日興餐廳所在位置之土地、建物使用，我興建之磚造廁
    所之位置也在被告乙○○租給我的土地範圍內」云云。經查：
〈一〉被告丁○○所興建長億水上餐廳之位置，前後二次經屏東縣東港地政事務所於
　　　八十九年十二月二十九日、九十二年十二月五日測量其位置、面積，有屏東縣
 　 　東港地政事務所於上開日期之土地複丈成果圖二紙在卷可稽，本院亦前後二次
      向屏東縣東港地政事務所函詢前開長億水上餐廳二次測量之位置是否相同，其
      座標為何、測量之方式、基準點及準確度，經屏東縣東港地政事務所函覆該長
      億水上餐廳上開二次測量位置係屬完全不同，其位置則分別如附圖所示斜線Ａ
      、Ｂ範圍之區塊，第一、二次測量位置之Ｘ、Ｙ座標亦如附圖右方表格所示，
      其二次測量係依圖根點施測並應先檢測圖根點於規定限制內方行施測；又該二
      次測量所得如附圖所示斜線Ａ、Ｂ範圍之結果，係以精密經緯儀測量該長億水
      上餐廳即現況點之水平角及距離並配合電腦計算各點座標及繪製測量成果圖，
      其測量成果之位置誤差並無超過地籍測量實施規則第七十三條規定之誤差範圍
      ，地籍測量實施規則第六十九條、第二百四十七條及第二百五十條定有明文，
      此有屏東縣東港地政事務所於九十三年六月四日、同年十一月四日屏港地二字
      第Ｚ○○○○○○○○○、Ｚ○○○○○○○○○號函各一紙附卷可佐，是被
      告丁○○於九十二年九月間杜鵑颱風過後重建之長億水上餐廳所在位置，與原
      占有使用之位置不同，已灼然甚明，被告丁○○辯稱係在原位置上重建長億水
      上餐廳云云，無足可採。又被告丁○○另辯稱其箱網未受補償云云，查被告丁○○所有之箱網與管筏經查估其補償費為二百十一萬八千一百零二元，且被告
      丁○○於九十年十月三十一日已全部領取完畢，有漁業生產設施救濟金清冊一
      份在卷可憑，故被告丁○○所有之箱網區域應已經告訴人即交通部觀光局甲○○國家風景區管理處收回拆除，是被告丁○○上開所辯，無非卸責，亦不可採
      。綜上所述，本件被告丁○○竊佔如附圖斜線Ｂ範圍之上開地號土地事證明確
      ，犯行洵堪認定。
〈二〉被告乙○○上開占用及興建鐵皮屋等建物之土地，其雖辯稱該土地原係作養殖
　　　漁塭之用，嗣於八十三年始興建日興餐廳云云，惟觀以該土地於八十六年四月
      十六日之空照影像圖，其在該日以前仍呈現係綠色區塊而無任何建物，而該土
      地上於九十二年五月之航照影像圖則有建物存在，此有交通部觀光局甲○○國
      家風景特定區八十六年四月十六日空照影像鑲嵌圖、交通部觀光局甲○○國家
      區管理處九十二年五月航照正射鑲嵌影像圖各一份附卷可憑，是被告乙○○辯
      稱該土地上之鐵皮屋、餐廳等建物係在八十三年興建云云，不可採信，被告乙○○竊佔前開土地之犯行，已堪認定。另被告乙○○將上開占有使用之土地、
      建物出租予被告丙○○使用，且被告丙○○所興建前開磚造圍牆廁所係在被告
      乙○○出租之土地範圍內等情，亦據被告丙○○於本院審理時供承不諱，被告
      乙○○亦於本院審理時陳述該磚造圍牆廁所係在其給與被告丙○○使用之土地
      範圍內，承上所述，被告丙○○既明知被告乙○○上開占有使用之土地為國有
      地，且並未與告訴人訂立土地使用之租賃契約，即屬竊佔所得之贓物，其仍基
      於收受贓物之犯意，向被告乙○○承租使用該土地，是被告丙○○收受贓物之
      犯行，事証明確，應可認定。
二、核被告丁○○、乙○○所為，均係犯刑法第三百二十條第二項之竊佔罪；被告丙○○所為，係犯刑法第三百四十九條第一項之收受贓物罪。爰審酌被告三人為一
    己之私，貪圖不法利益，竟竊佔國有土地供己使用，其無視法紀，不尊重他人權
    益，其犯罪後猶飾詞狡辯，惟念其等於上開土地上經營之餐廳生意，乃其生活經
    濟來源，及其犯罪動機、手段、目的等一切情狀，分別量處如主文所示之刑，並
    均諭知易科罰金之折算標準。
據上論斷，應依刑事訴訟法第二百九十九條第一項前段，刑法第三百二十條第二項、
第一項、第三百四十九條第一項、第四十一條第一項前段，罰金罰鍰提高標準條例第
一條前段、第二條，判決如主文。
本案經檢察官林津鋒到庭執行職務。
中      華      民      國     九十四    年     一     月      十二     日
                                      臺灣屏東地方法院刑事第一庭
                                         審判長 法  官  潘正屏
                                                法  官  林世民
                                                法  官  黃聖涵
右正本證明與原本無異。
如不服本判決應於收受本判決後送達後十日內向本院提出上訴書狀，其未敘述上訴理
由者，並得於提起上訴後十日內向本院補提理由書狀（均須按他造當事人之人數附繕
本 ）「切勿逕送上級法院」
                                                書記官  滕一珍
中      華      民      國     九十四     年     一     月      十二    日
附錄論罪科刑法條：
中華民國刑法第三百二十條
意圖為自己或第三人不法之所有，而竊取他人之動產者，為竊盜罪，處五年以下有期
徒刑、拘役或五百元以下罰金。
意圖為自己或第三人不法之利益，而竊佔他人之不動產者，依前項之規定處斷。
前二項之未遂犯罰之。
中華民國刑法第三百四十九條
收受贓物者，處三年以下有期徒刑、拘役或五百元以下罰金。
搬運、寄藏、故買贓物或為牙保者，處五年以下有期徒刑、拘役或科或併
科一千元以下罰金。
因贓物變得之財物，以贓物論。
